【裁判字號】    98,台上,2104
【裁判日期】    980416
【裁判案由】    違反毒品危害防制條例等罪
【裁判全文】
最高法院刑事判決            九十八年度台上字第二一０四號
上  訴  人  甲○○
上列上訴人因違反毒品危害防制條例等罪案件，不服台灣高等法
院高雄分院中華民國九十八年二月二日第二審判決（九十八年度
上訴字第一Ｏ八號，起訴案號：台灣高雄地方法院檢察署九十七
年度毒偵字第七四三四號），提起上訴，本院判決如下：
    主  文
上訴駁回。
    理  由
按刑事訴訟法第三百七十七條規定：上訴於第三審法院，非以判
決違背法令為理由，不得為之；是提起第三審上訴，應以原判決
違背法令為理由，係屬法定要件。如果上訴理由書狀並未依據卷
內訴訟資料具體指摘原判決不適用何種法則或如何適用不當，或
所指摘原判決違法情事，顯與法律規定得為第三審上訴理由之違
法情形不相適合時，均應認其上訴為違背法律上之程式，予以駁
回。本件上訴人甲○○上訴意旨略稱：(一)、伊經查獲二次施用第
一級毒品海洛因，是否源於承辦警員對伊不滿方前往查察乙端，
與警員有無涉嫌陷害教唆或誘補偵查及伊是否成立犯罪攸有關係
，原審未依職權傳喚承辦警員，復未再度將伊之尿液送鑑驗，自
有調查未盡之可議。(二)、伊上訴於第二審法院，固未具體指摘原
判決認事用法有何違法或不當情事，然此僅屬上訴未敘述具體理
由，原判決逕以伊之上訴違背法律上程式予以駁回，併有未洽云
云。惟查：不服地方法院之第一審判決而上訴者，應向管轄第二
審之高等法院為之。上訴書狀應敘述具體理由。第一審法院認為
上訴不合法律上之程式者，應以裁定駁回之。但其不合法律上之
程式可補正者，應定期間先命補正。而第二審法院認為上訴書狀
未敘述理由或上訴有第三百六十二條前段之情形者，應以判決駁
回之。但其情形可以補正而未經第一審法院命其補正者，審判長
應定期間先命補正。刑事訴訟法第三百六十一條第一項、第二項
、第三百六十二條、第三百六十七條分別定有明文。所謂應敘述
「具體理由」，係指須就不服之判決為具體之指摘而言，如僅泛
稱原判決認事用法不當、採證違法、判決不公或量刑失當等，均
非具體理由。至於理由之具體與否係屬第二審法院審查範圍，不
在第一審法院命補正之列，是上訴書狀如已敘述理由，無論其具
體與否，即無待其補提理由書或由第一審命補正。又第二審法院
審判長應定期間先命補正者，亦係指上訴書狀未敘述理由者而言
，如形式上已敘述，但非屬「具體理由」者，即不發生應定期間
先命補正問題，自得逕依前揭規定，以判決駁回之。本件上訴人
先後於民國九十七年七月三十一日、同年八月二日，因施用海洛
因行為，經第一審法院論處上訴人施用第一級毒品二罪（均累犯
，各量處有期徒刑九月，並宣告相關之從刑；復就主刑部分定其
應執行之刑為有期徒刑一年二月）罪刑。上訴人不服第一審判決
，提起第二審上訴。原判決以上訴人之上訴書狀，形式上雖已敘
述理由，但僅記載第一審判決量刑過重，且伊遭警查獲二次施用
第一級毒品犯行，係出於員警挾怨所致等語。至於第一審判決有
何不當或違法，並未敘述「具體理由」，因認其上訴不合法律上
之程式，且無定期命補正問題，爰不經言詞辯論，逕行判決駁回
，已敘明其所憑之依據及理由。上訴意旨任意指摘原判決不當，
但對於原判決依前揭規定，而駁回其在第二審上訴之程序判決，
究竟有何違背法令情形，並未依卷內資料為具體之指摘，徒執前
詞為實體事項之爭執，與法律規定得為第三審上訴理由之違法情
形不相適合。其上訴自屬違背法律上之程式，應予駁回。
據上論結，應依刑事訴訟法第三百九十五條前段，判決如主文。
中    華    民    國  九十八  年    四    月   十六   日
                      最高法院刑事第八庭
                          審判長法官  洪  文  章
                                法官  王  居  財
                                法官  郭  毓  洲
                                法官  黃  梅  月
                                法官  邱  同  印
      本件正本證明與原本無異
                                      書  記  官
中    華    民    國  九十八  年    四    月  二十一  日
                                                      Ｅ


司法院資訊處製作；財團法人民間司法改革基金會備份。
